臺灣高雄地方法院刑事判決
                                   111年度審金訴字第50號
公  訴  人  臺灣高雄地方檢察署檢察官
被      告  劉柏恩


上列被告因詐欺等案件，經檢察官提起公訴（110年度少連偵字
第244號、第248號、110年度偵字第15452號、第21255號）及移
送併辦（111年度偵字第1406號），被告於本院準備程序中為有
罪之陳述，經合議庭裁定由受命法官依簡式審判程序獨任審理，
判決如下：
    主  文
己○○犯如附表各編號所示之罪，共貳罪，各處如附表各編號宣告
刑欄所示之刑及沒收。應執行有期徒刑壹年肆月。扣案之APPLE
牌手機壹支（IMEI：000000000000000），沒收。未扣案之犯罪
所得新臺幣柒仟元沒收，於全部或一部不能沒收或不宜執行沒收
時，追徵其價額。
    事  實
一、己○○、甲○○(經本院另行審結)分別於民國110年7月間，各自
    基於參與犯罪組織之犯意，加入真實姓名年籍不詳暱稱「新
    冠病毒」、「唐伯虎」等成年人共同組成之3人以上，以實
    施詐術為手段，具有持續性、牟利性之有結構性詐欺集團組
    織，由己○○負責前往指定地點向被害人拿取財物（俗稱面交
    車手）；甲○○則負責向車手收取詐欺款項或兼任面交車手工
    作，並分為如後述之行為。
二、己○○、甲○○與上開詐欺集團成員共同意圖為自己不法之所有
    ，基於3人以上共同冒用政府機關及公務員名義詐欺取財、
    行使偽造公文書，及洗錢之犯意聯絡，分為下列行為：
(一)由該詐欺集團之不詳成員，於110年7月20日某時撥打電話予
    丙○○，前後佯以警員及檢察官，向丙○○訛稱其涉及刑事詐欺
    案件，需監管帳戶內金錢云云，致丙○○誤信為真，依該詐欺
    集團不詳成員之指示，於同日某時至高雄銀行臨櫃提領新臺
    幣（下同）123萬元，並相約於同日16時25分許，在高雄市○○區○○路00巷00號前交付款項。而甲○○則於同日依暱稱「唐
    伯虎」之指示，至附近統一超商列印該詐欺集團不詳成員先
    行偽造，蓋有臺灣臺北地方法院印文之「臺灣臺北地方法院
    法院清查」之公文書後，於前揭時、地，與丙○○碰面，交付
    該偽造之公文書予丙○○，並向丙○○收取前開123萬元款項，
    得手後隨即依該詐欺集團之指示，前往正忠路附近公園前，
    將該筆款項轉交暱稱「唐伯虎」之人。該詐欺集團之不詳成
    員，又於110年7月21日某時再度撥打電話予丙○○，佯稱為檢
    察官，要求丙○○將帳戶內剩餘款項全數領出云云，致丙○○誤
    信為真，依該詐欺集團不詳成員之指示，於同日某時至高雄
    市○○區○○○路000號之高雄義民郵局、高雄市○○區○○○路000號
    之臺灣銀行大昌分行，提領共計102萬元，並相約於同日12
    時15分許，在高雄市○○區○○路00巷00號前交付款項。而己○○
    則於同日依該詐欺集團不詳成員指示，至附近統一超商列印
    該詐欺集團不詳成員先行偽造蓋有臺灣臺北地方法院印文之
    「臺灣臺北地方法院法院清查(二)」之公文書後，於前揭時
    、地，與丙○○碰面，交付該偽造之公文書予丙○○，並向丙○○
    收取前開102萬元款項，得手後隨即依甲○○指示，前往皓東
    路寶珠公園前，將上開款項置於某淨水機下方藍色桶子內，
    隨即由甲○○取得上開款項，並轉交與暱稱「唐伯虎」之人。
(二)由該詐欺集團之不詳成員，於110年7月14日13時59分許，撥
    打電話予戊○○○，前後佯以國泰人壽客服人員、警員、檢察
    官，向戊○○○訛稱其涉及刑事詐欺案件，需清查帳戶內金錢
    云云，致戊○○○誤信為真，依該詐欺集團不詳成員之指示，
    於同年月21日某時至高雄市○○區○○○路00號之中國信託商業
    銀行東高雄分行、高雄市○○區○○○路000號之華南銀行苓雅分
    行，提領共計140萬元，並相約於同日13時10分許，在高雄
    市苓雅區正言路107巷口交付款項。而己○○則於同日該詐欺
    集團不詳成員指示，至附近統一超商列印該詐欺集團不詳成
    員先行偽造蓋有臺灣臺北地方法院印文之「臺灣臺北地方法
    院法院清查(四)」之公文書後，於前揭時、地，與戊○○○碰
    面，交付該偽造之公文書予戊○○○，並向戊○○○收取前開140
    萬元款項，得手後隨即依甲○○指示，前往附近某處，將上開
    款項交予甲○○，甲○○再將該款項交付暱稱「唐伯虎」之人。
    甲○○、己○○分別因而取得3,000元、7,000元之報酬。
(三)嗣己○○與甲○○2 人於同年月22日15時許，再度依該詐欺集團
    指示，前往高雄市○○區○○路00號收取款項，惟因形跡可疑遭
    員警盤查，其等當場承認為詐欺集團成員，對於未發覺之罪
    自首而表明接受裁判，並扣得手機4支、台新銀行及華南銀
    行金融卡各1張，而查悉上情。
二、案經丙○○、戊○○○分別訴由高雄市政府警察局三民第二分局
    、苓雅分局、林園分局報告臺灣高雄地方檢察署檢察官偵查
    起訴
    理  由
一、程序方面：
    本件被告己○○所犯係死刑、無期徒刑、最輕本刑為3年以上
    有期徒刑以外之罪，其於準備程序進行中就被訴事實為有罪
    之陳述，經受命法官告知簡式審判程序之旨，並聽取檢察官
    及被告之意見後，本院合議庭認無不得或不宜改依簡式審判
    程序進行之情形，爰依刑事訴訟法第273條之1第1項、第284
    條之1規定，裁定由受命法官獨任進行簡式審判程序。又本
    件所引屬於審判外陳述之傳聞證據，依同法第273條之2規定
    ，不受第159條第1項關於傳聞法則規定之限制，依法有證據
    能力，均合先敘明。
二、認定犯罪事實所憑之證據及其理由：
    上開犯罪事實，業據被告坦承不諱，核與證人即同案被告甲○○、證人即告訴人丙○○、戊○○○於警詢時之證述相符，並有
    告訴人丙○○於110年7月21日在高雄義民郵局提領之監視器影
    像擷圖、告訴人戊○○○之華南、中國信託銀行帳戶存摺影本
    、被告於110年7月21日操作IBON機台列印假公文之電子發票
    、被告操作IBON列印假公文之監視器影像擷圖、110年7月20
    日同案被告甲○○收取告訴人丙○○交付款項之監視器影像擷圖
    、110年7月21日被告收取告訴人丙○○交付款項之監視器影像
    擷圖、110年7月21日被告收取告訴人戊○○○款項監視器影像
    擷圖、臺灣臺北地方法院法院清查之假公文書、高雄市政府
    警察局林園分局、三民第二分局、苓雅分局扣押筆錄、扣押
    物品目錄表、扣押物品收據在卷可稽。是被告上開自白內容
    ，經查與卷內之積極證據均參核相符，應堪採認。又依組織
    犯罪防制條例第12條第1項中段規定：「訊問證人之筆錄，
    以在檢察官或法官面前作成，並經踐行刑事訴訟法所定訊問
    證人之程序者為限，始得採為證據」，係以立法排除被告以
    外之人於警詢或檢察事務官調查中所為之陳述，得適用刑事
    訴訟法第159條之2、第159條之3及第159條之5之規定，是證
    人於警詢時之陳述，於違反組織犯罪防制條例案件，即絕對
    不具有證據能力，自不得採為判決基礎（最高法院107年度
    台上字第3589號判決同此意旨），是本判決認定被告參與犯
    罪組織犯行部分，被告以外之人於警詢之陳述，即不具有證
    據能力；是以就被告參與犯罪組織部分之證據，應刪除同案
    被告甲○○、告訴人丙○○、陳翁春於警詢時之指訴，爰予敘明
    。從而，本案事證明確，被告犯行均堪予認定，俱應依法論
    科。
三、論罪科刑：
  (一)法律說明：
  1.按共同實行犯罪行為之人，在合同意思範圍以內，各自分擔
    犯罪行為之一部，相互利用他人之行為，以達其犯罪之目的
    者，即應對於全部所發生之結果，共同負責，不問犯罪動機
    起於何人，亦不必每一階段犯行，均經參與。再關於犯意聯
    絡，不限於事前有所協議，其於行為當時，基於相互之認識
    ，以共同犯罪之意思參與者，亦無礙於共同正犯之成立。且
    數共同正犯之間，原不以直接發生犯意聯絡者為限，即有間
    接之聯絡者，亦包括在內。詐欺集團成員，以分工合作之方
    式，各自分擔犯罪行為之一部，相互利用他人之行為，以達
    詐欺取財之目的，即應負共同正犯責任，不必每一階段犯行
    均經參與，且犯意之聯絡，亦不以直接發生者為限，其有間
    接之聯絡者，亦屬之（最高法院28年上字第3110號判例、85
    年度台上字第6220號、97年度臺上字第2946號判決意旨參照
    ）。被告本件係擔任領款車手之工作，其雖未自始至終參與
    各階段之犯行，但主觀上對本案呈現細密之多人分工模式及
    彼此扮演不同角色、分擔相異工作等節，顯已有所預見，且
    其所參與者既係本件整體詐欺取財犯罪計畫不可或缺之重要
    環節，其與甲○○、「新冠病毒」、「唐伯虎」等人間，在合
    同意思範圍內，各自分擔本件犯罪行為之一部，彼此相互利
    用他人之行為，最終共同達成其等詐欺取財犯罪之目的，依
    前揭說明，被告自應就本件欺取財犯行所發生之結果，同負
    全責。
  2.按公文書係指公務員職務上製作之文書，刑法第10條第3項
    定有明文；而刑法上偽造文書罪，係著重於保護公共信用之
    法益，即使該偽造文書所載名義製作人實無其人，而社會上
    一般人仍有誤信其為真正文書之危險，仍難阻卻犯罪之成立
    （最高法院54年台上字第1404號判例、101年度台上字第509
    8號判決意旨可資參照）。本件被告交付予告訴人之文書上
    ，印有「臺灣臺北地方法院」、「主任檢察官王文和」等機
    關公署名稱及公務員職稱、姓名等內容，並蓋有「法務部行
    政執行署台北凍結管制命令執行官印」之印文，形式上係冒
    用公署及公務員名義製作之文書，客觀上對於不熟悉司法機
    關組織之一般民眾而言，已有誤信為真正之危險，參酌上開
    所述，即合於公文書之要件；又被告與所屬詐欺集團成員偽
    造上開公文書後，交由告訴人等收受而行使之，足以生損害
    於司法機關執行公務之正確性及告訴人。
  3.按洗錢防制法業於105年12月28日修正公布，並於106年6月2
    8日施行，本次修法參考國際防制洗錢金融行動工作組織（F
    inancial Action Task Force，下稱FATF）40項建議之第3
    項建議，並參採聯合國禁止非法販運麻醉藥品和精神藥物公
    約及聯合國打擊跨國有組織犯罪公約之洗錢行為定義，將洗
    錢行為之處置、多層化及整合等各階段，全部納為洗錢行為
    ，完整規範洗錢之所有行為模式。不惟就洗錢行為之定義（
    第2條）、前置犯罪之門檻（第3條）、特定犯罪所得之定義
    （第4條），皆有修正。抑且因應洗錢行為定義之修正，將
    修正前同法第11條第1項、第2項區分為自己或為他人洗錢罪
    ，而有不同法定刑度，合併移列至第14條第1項，亦不再區
    分為不同罪責，同處7年以下有期徒刑，併科新臺幣500萬元
    以下罰金，以求與國際規範接軌，澈底打擊洗錢犯罪。從而
    新法第14條第1項之一般洗錢罪，只須有第2條各款所示洗錢
    行為之一，而以第3條規定之特定犯罪作為聯結為已足。申
    言之，洗錢之定義，在新法施行後，與修正前規定未盡相同
    ，因此是否為洗錢行為，自應就犯罪全部過程加以觀察，不
    僅須行為人客觀上有掩飾或隱匿特定犯罪所得之財物或財產
    上利益之具體作為，主觀上更須具有掩飾或隱匿其犯罪所得
    或變得之財產或財產上利益與犯罪之關聯性，使其來源形式
    上合法化，以逃避國家追訴、處罰之犯罪意思，始克相當。
    過去實務認為，行為人對犯特定犯罪所得之財物或利益作直
    接使用或消費之處分行為，或僅將自己犯罪所得財物交予其
    他共同正犯，祇屬犯罪後處分贓物之行為，非本條例所規範
    之洗錢行為。惟依新法規定，倘行為人意圖掩飾或隱匿特定
    犯罪所得來源，而將特定犯罪所得直接消費處分，甚或交予
    其他共同正犯予以隱匿，或由共同正犯以虛假交易外觀掩飾
    不法金流移動，即難認僅單純犯罪後處分贓物之行為，應仍
    構成新法第2條第1或2款之洗錢行為（最高法院108年台上字
    第3086號判決意旨參考）。查本案分工係由被告依指示取款
    後，並依指示轉交予甲○○及其所屬詐欺集團，該行為已製造
    金流斷點，使偵查機關難以追查帳戶金流，以達掩飾詐欺犯
    罪所得之本質及去向，自屬洗錢防制法所稱之洗錢行為。
  4.組織犯罪防制條例所稱之犯罪組織，係指三人以上，以實施
    強暴、脅迫、詐欺、恐嚇為手段或最重本刑逾5年有期徒刑
    之罪，所組成具有持續性及牟利性之有結構性組織；而所稱
    有結構性組織，係指非為立即實施犯罪而隨意組成，不以具
    有名稱、規約、儀式、固定處所、成員持續參與或分工明確
    為必要，組織犯罪防制條例第2條第1、2項分別定有明文。
    本案被告己○○所參與之組織，成員係以詐騙他人金錢獲取不
    法所得為目的，分別負責撥打電話或上下聯繫、指派工作或
    擔任車手收取贓款等行為，堪認被告所參與者，係透過縝密
    之計畫與分工，成員彼此相互配合，由三人以上所組成之於
    一定期間內以實施詐欺為手段而牟利之具有持續性及牟利性
    之有結構性犯罪組織，堪以認定。
  5.再行為人於參與詐欺犯罪組織之行為繼續中，先後多次為加
    重詐欺之行為，因參與犯罪組織罪為繼續犯，犯罪一直繼續
    進行，直至犯罪組織解散，或其脫離犯罪組織時，其犯行始
    行終結。故該參與犯罪組織與其後之多次加重詐欺之行為皆
    有所重合，然因行為人僅為一參與犯罪組織行為，侵害一社
    會法益，屬單純一罪，應僅就「該案中」與參與犯罪組織罪
    時間較為密切之首次加重詐欺犯行論以參與犯罪組織罪及加
    重詐欺罪之想像競合犯，而其他之加重詐欺犯行，祗需單獨
    論罪科刑即可，無需再另論以參與犯罪組織罪，以避免重複
    評價。是如行為人於參與同一詐欺集團之多次加重詐欺行為
    ，因部分犯行發覺在後或偵查階段之先後不同，肇致起訴後
    分由不同之法官審理，為裨益法院審理範圍明確、便於事實
    認定，即應以數案中「最先繫屬於法院之案件」為準，以「
    該案件」中之「首次」加重詐欺犯行與參與犯罪組織罪論以
    想像競合。縱該首次犯行非屬事實上之首次，亦因參與犯罪
    組織之繼續行為，已為該案中之首次犯行所包攝，該參與犯
    罪組織行為之評價已獲滿足，自不再重複於他次詐欺犯行中
    再次論罪，俾免於過度評價及悖於一事不再理原則（最高法
    院109年度台上字第3945號判決意旨可資參照）。本案係被
    告加入上述詐欺集團後，所為詐欺犯行中「最先繫屬於法院
    之案件」，有臺灣高雄地方檢察署起訴送審之函文及其上所
    蓋本院之收文章、被告臺灣高等法院被告前案紀錄表可稽，
    依上述最高法院判決意旨，本案犯罪事實所示犯行，為被告
    「最先繫屬於法院之案件」之「首次」加重詐欺犯行，自應
    論以被告參與犯罪組織行為無訛。 
 （二)罪名：
  1.核被告就犯罪事實二、(一)所為，係犯組織犯罪防制條例第
    3條第1項後段之參與犯罪組織罪、洗錢防制法第14條第1項
    之一般洗錢罪、刑法第216條、第211條之行使偽造公文書罪
    、同法第339條之4第1項第1款、第2款之三人以上共同冒用
    政府機關及公務員名義詐欺取財罪；就犯罪事實二、(二)所
    為，係犯洗錢防制法第14條第1項之一般洗錢罪、刑法第216
    條、第211條之行使偽造公文書罪、同法第339條之4第1項第
    1款、第2款之三人以上共同冒用政府機關及公務員名義詐欺
    取財罪。被告及其所屬詐騙集團成員偽造公文書之低度行為
    ，應為行使之高度行為所吸收，不另論罪。查檢察官移送併
    案審理部分（111 年度偵字第1406號），與起訴之犯罪事實
    完全相同，屬事實上同一案件，為起訴效力所及，本院自應
    併予審理。
  2.被告與同案被告甲○○及其他詐騙集團成員間就上開犯行，有
    犯意聯絡及行為分擔，應論以共同正犯。
  3.被告所為上開犯行，均以一行為同時觸犯數罪名，應依刑法
    第55條前段規定，從一重論以三人以上共同冒用政府機關及
    公務員名義詐欺取財罪處斷。
  4.又詐欺取財罪，係為保護個人之財產法益而設，行為人罪數
    之計算，應依遭詐騙之被害人人數計算。被告所犯如附表所
    示2罪，被害人不同，犯意各別，行為互殊，應分論併罰。
  (三)刑之減輕部分：
  1.被告就上開犯行，係於警員發現其與同案被告甲○○2人在路
    上形跡可疑向前盤查身分，被告於警員發覺其參與該次犯罪
    前，主動自白犯行始為警查獲，有被告警詢筆錄、高雄市政
    府警察局林園分局解送人犯報告書可參（警一卷第23頁、偵
    一卷第9至10頁），核屬對於未發覺之罪自首，爰依刑法第6
    2條規定，減輕其刑。
　2.按想像競合犯之處斷刑，本質上係「刑之合併」。其所謂從
    一重處斷，乃將想像競合犯組成之評價上數罪，合併為科刑
    一罪，其所對應之刑罰，亦合併其評價上數罪之數法定刑，
    而為一個處斷刑。易言之，想像競合犯侵害數法益者皆成立
    犯罪，論罪時必須輕、重罪併舉論述，同時宣告所犯各罪名
    ，包括各罪有無加重、減免其刑之情形，亦應說明論列，量
    刑時併衡酌輕罪部分量刑事由，評價始為充足，然後依刑法
    第55條前段規定「從一重處斷」，非謂對於其餘各罪可置而
    不論。因此，法院決定處斷刑時，雖以其中最重罪名之法定
    刑，做為裁量之準據，惟於裁量其輕重時，仍應將輕罪合併
    評價在內（最高法院108年度台上字第4405號、第4408號刑
    事判決意旨參照）。查被告就本案犯行，迭於偵審中均坦承
    不諱，而依洗錢防制法第16條第2項規定：「犯前二條之罪
    ，在偵查或審判中自白者，減輕其刑。」、組織犯罪條例第
    8條第1項規定：「犯第三條之罪自首，並自動解散或脫離其
    所屬之犯罪組織者，減輕或免除其刑；因其提供資料，而查
    獲該犯罪組織者，亦同；偵查及審判中均自白者，減輕其刑
    」，故本件被告所犯洗錢罪、參與犯罪組織罪部分，依上開
    說明，均應減輕其刑，又被告本件犯行均係從一重論處三人
    以上共同冒用政府機關及公務員名義詐欺取財罪，是其此部
    分想像競合輕罪得減刑部分，本院量刑時將併予審酌。
  (四)刑罰裁量：
    爰以行為人之責任為基礎，審酌被告正值青壯，不思循以正
    常途徑賺取生活所需，竟圖謀非法所得，加入詐欺犯罪組織
    ，共同為上開詐欺取財及洗錢犯行，負責擔任取款之車手，
    危害告訴人等財產利益，嚴重影響金融秩序，破壞社會互信
    基礎，助長詐騙犯罪歪風，尤其增加查緝犯罪及告訴人尋求
    救濟之困難，所為實應非難；然其尚非主導犯罪之核心要角
    ，犯罪後復於偵審中坦承犯行，前揭犯罪事實符合刑法自首
    、洗錢罪及參與犯罪組織罪等減刑規定，而得為量刑上有利
    之考量因子，又念其犯後始終坦承犯行，態度尚可。末衡量
    被告未與告訴人和解賠償損害或取得原諒，兼衡教育程度、
    經濟（涉個人隱私，詳卷）、前科素行、生活狀況、犯罪之
    動機、目的、手段、角色分工、所詐取之財物數額、實際獲
    取之犯罪所得（詳如後述）、犯罪所生之危害等一切情狀，
    分別量處如主文所示之刑，並定應執行刑如主文所示。
四、沒收與不予沒收之說明：
  1.按偽造之印章、印文或署押，不問屬於犯人與否，沒收之，
    刑法第219條定有明文。本件扣案之偽造「臺灣臺北地方法
    院法院清查(二)」、「臺灣臺北地方法院法院清查(四)」公
    文上所蓋「法務部行政執行署台北凍結管制命令執行官印」
    印文各1枚（見警一第83、91頁），屬偽造之印文，不問是
    否屬於被告，均應依上開規定宣告沒收。至於上開偽造之「
    臺灣臺北地方法院法院清查(二)」、「臺灣臺北地方法院法
    院清查(四)」公文各1張，雖屬犯罪所用之物，然此等文書
    非屬違禁物，復分經被告分別交付告訴人等收受，而屬告訴
    人等所有之物，即無從宣告沒收。
  2.又本案既未扣得與上揭偽造印文內容、樣式一致之偽造印章
    ，參以現今科技發達，縱未實際篆刻印章，亦得以電腦軟體
    仿製或其他之方式偽造印文圖樣，且依卷內事證，亦無從證
    明被告暨其所屬詐騙集團成員有偽造該印章之舉，亦乏其他
    事證證明該印章確屬存在，不另就偽造印章部分宣告沒收。
　3.次按犯罪所得，屬於犯罪行為人者，沒收之；前項之沒收，
    於全部或一部不能沒收或不宜執行沒收時，追徵其價額，刑
    法第38條之1第1項前段、第3項定有明文。本件被告因本案
    所獲報酬之數額為7,000元等情，業據被告警詢時陳述明確
    （見警一卷第27頁），應依刑法第38條之1第1項前段規定宣
    告沒收；復因該犯罪所得未據扣案，於全部或一部不能沒收
    或不宜執行沒收時，應依同條第3項規定，追徵其價額。
  4.再按犯洗錢防制法第14條之罪，其所移轉、變更、掩飾、隱
    匿、收受、取得、持有、使用之財物或財產上利益，沒收之
    ；犯第15條之罪，其所收受、持有、使用之財物或財產上利
    益，亦同，洗錢防制法第18條第1項定有明文。惟因洗錢行
    為之標的是否限於行為人者始得宣告沒收，法無明文，是倘
    法條未規定「不問屬於犯罪行為人與否均沒收」時，自仍以
    屬於被告所有者為限，始應予沒收。本件被告收取詐騙款項
    後，已交予其他集團成員而轉出，足見此等款項非屬於被告
    所有，亦無證據證明被告就此等已轉出之款項，具有事實上
    之管領處分權限，參酌上開所述，除前開實際分得之報酬外
    ，無從就告訴人遭詐騙之款項，依洗錢防制法第18條第1項
    或刑法第38條之1第1項前段規定對被告宣告沒收。
  5.扣案之APPLE牌手機壹支（IMEI：000000000000000），據被
    告供稱係用與本案詐欺集團成員聯絡所用之物，應依刑法第
    38條第2項前段規定宣告沒收。其餘扣案物品，因無證據顯
    示與本案有何關連，亦非違禁物，爰不為沒收之諭知。
五、組織犯罪防制條例第3條第3項規定應於刑之執行前，令入勞
    動場所，強制工作，其期間為3年部分，因違反憲法比例原
    則及憲法明顯區隔原則之要求，與憲法第8條保障人身自由
    之意旨不符，經司法院釋字第812解釋宣告自解釋公布之日
    （即110年12月10日）起失其效力。是本案自無從再依經大
    法官解釋宣告失效之組織犯罪條例第3條第3項規定對被告宣
    告刑前強制工作，併予敘明。
據上論斷，應依刑事訴訟法第273 條之1 第1 項、第284 條之1
、第299 條第1 項前段，判決如主文。
本案經檢察官乙○○提起公訴，檢察官丁○○到庭執行職務。
中　　華　　民　　國　　111 　年　　5 　　月　　24　　日
                  刑事第五庭  法  官    陳銘珠
以上正本證明與原本無異。
如不服本判決應於收受送達後20日內向本院提出上訴書狀，並應
敘述具體理由；如未敘述上訴理由者，應於上訴期間屆滿後20日
內向本院補提理由書（均須按他造當事人之人數附繕本）「切勿
逕送上級法院」。
因疫情而遲誤不變期間，得向法院聲請回復原狀。
中　　華　　民　　國　　111 　年　　5 　　月　　24　　日
　　　　　　　　　            書記官     沈佳螢
附錄本判決論罪科刑法條：
《組織犯罪防制條例第3條第1項》
發起、主持、操縱或指揮犯罪組織者，處3 年以上10年以下有期
徒刑，得併科新臺幣1 億元以下罰金；參與者，處6 月以上5 年
以下有期徒刑，得併科新臺幣1 千萬元以下罰金。但參與情節輕
微者，得減輕或免除其刑。
《洗錢防制法第14條》
有第二條各款所列洗錢行為者，處七年以下有期徒刑，併科新臺
幣五百萬元以下罰金。
前項之未遂犯罰之。
前二項情形，不得科以超過其特定犯罪所定最重本刑之刑。
《中華民國刑法第211條》
偽造、變造公文書，足以生損害於公眾或他人者，處1 年以上7
年以下有期徒刑。
《中華民國刑法法第216條》
行使第210 條至第215 條之文書者，依偽造、變造文書或登載不
實事項或使登載不實事項之規定處斷。
《中華民國刑法第339條之4》
犯第339條詐欺罪而有下列情形之一者，處1年以上7年以下有期
徒刑，得併科1百萬元以下罰金：
一、冒用政府機關或公務員名義犯之。
二、三人以上共同犯之。
三、以廣播電視、電子通訊、網際網路或其他媒體等傳播工具，
    對公眾散布而犯之。
前項之未遂犯罰之。
附表
編號 犯罪事實 宣告刑  1 犯罪事實二、(一)  己○○犯三人以上共同冒用政府機關及公務員名義詐欺取財罪，處有期徒刑壹年貳月。 扣案之「臺灣臺北地方法院法院清查(二)」公文書上偽造之「法務部行政執行署台北凍結管制命令執行官印」印文壹枚沒收。  2 犯罪事實二、(二) 己○○犯三人以上共同冒用政府機關及公務員名義詐欺取財罪，處有期徒刑壹年貳月。 扣案之「臺灣臺北地方法院法院清查(四)」公文書上偽造之「法務部行政執行署台北凍結管制命令執行官印」印文壹枚沒收。